臺灣臺北地方法院交通事件裁定　　　　96年度交聲字第1619號
原處分機關　臺北市交通事件裁決所
異　議　人
即受處分人　甲○○○　52歲（民國44年11月11日生）
　　　　　　　　　　　　之1
上列受處分人因違反道路交通管理處罰條例案件，對於臺北市交
通事件裁決所於中華民國96年12月05日所為之處分（原處分案號
：北市裁二字第裁22-A00000000號），聲明異議，本院裁定如下
：
    主  文
異議駁回。
    理  由
一、按汽車駕駛人，行經有燈光號誌管制之交岔路口闖紅燈者，
    處新臺幣（以下同）1千8百元以上5千4百元以下罰鍰，道路
    交通管理處罰條例第53條第1 項定有明文；另汽車駕駛人違
    反道路交通管理處罰條例第53條者，除依原條款處罰鍰外，
    並記違規點數3點，亦為同條例第63條第1項第3款所明定。
二、原處分意旨略以：異議人甲○○○所有之車牌號碼2D-376號
    營業用小客車，於民國96年11月04日下午15時11分許，於行
    經有燈光號誌管制之臺北市○○○○段228巷路口往東時，不
    遵守該行車管制號誌之指示，逕自開車闖紅燈左轉，遭設置
    於該處之固定桿相機拍照採證，為臺北市政府警察局大安分
    局交通分隊（下稱原舉發機關）員警王銘祥以異議人違反道
    路交通管理處罰條例第53條第1 項之規定，逕行舉發「紅燈
    左轉」之違規。異議人於應到案日期96年12月19日前提出申
    訴，經原處分機關函請原舉發機關調查結果，仍認異議人有
    上揭違規行為，於96年12月05日依道路交通管理處罰條例第
    53條第1項、第63條第1項第3 款及違反道路交通管理事件統
    一裁罰標準表規定，裁處異議人罰鍰2,700 元，併記違規點
    數3點。
三、聲明異議意旨略以：異議人開車習慣乃停車或行經十字路口
    時會往道路中間靠，故採證照片中車頭有向左，以靠近道路
    中央，且方向燈並未閃爍，顯見當時伊並非欲左轉。又照片
    中異議人所駕駛之汽車均有亮起煞車燈，可知伊當時並無闖
    紅燈，確有依號誌指示停車，且倒車回停止線，為此聲明異
    議，請求撤銷原處分等語。
四、經查：
  (一)異議人所有之2D-376號車牌號碼營業用小客車，於96年11月
    04日下午15時11分許，行駛於有燈光號誌管制之上揭地點紅
    燈左轉，為原舉發機關員警所舉發之事實，有臺北市政府警
    察局舉發違反道路交通管理事件通知單1紙、採照照片2張附
    卷可稽。
  (二)異議人固不否認有於上開日時駕車行經前揭路口之事實，然
    否認有左轉闖紅燈之行為。惟查，本件採證照片係由設置於
    路口之固定桿相機所攝得，第一張照片顯示之數據為「1Y30
    」、「R027」，係指行駛於內側第一車道之異議人車輛，於
    轉換紅燈2.7 秒時，因超越停止線駛壓感應圈而為該固定桿
    相機感應拍照；第二張照片顯示之數據為「R040」、「V ＝
    12」，係指異議人之車輛，於轉換紅燈後4.0 秒時，仍未為
    煞車，猶以時速12公里之速度繼續行駛。按車輛必須在紅燈
    時，輾壓固定式電腦自動照相機之感應線圈，始會啟動相機
    拍照採證，而車輛在綠燈時輾壓感應線圈，並不會啟動相機
    拍照採證，此乃機器正常運作下必然之理，是以本件異議人
    所有之上開車輛於上開時間、地點確有違反燈光號誌管制而
    闖紅燈之行為。
  (三)再依據交通部82年04月22日交路（82）字第9811號函「研商
    闖紅燈認定標準會議紀錄」第二、（二）說明：「在有繪設
    路口範圍，車輛無視於紅燈警示，有穿越路口之意圖，而車
    身已伸入路口範圍亦視同闖紅燈。」，本件異議人雖辯稱從
    煞車燈亮起可知當時其確依號誌踩煞車準備停車，且無紅燈
    左轉意圖，然自卷附照片觀之，第一張照片，可以明顯看見
    異議人所駕駛上開車號汽車大部分車身已超過停止線，而第
    二張採證照片，更清楚可見該汽車已超過停止線，車頭有明
    顯左轉並已伸入路口範圍跡象，依上開函文說明異議人駕車
    闖越紅燈之行為應可認定。從而，異議人所有之車輛既於號
    誌轉換為紅燈後遭感應拍攝，顯見其在紅燈時始輾壓感應線
    圈，足徵異議人所有之車輛有闖越紅燈之違規行為甚明，故
    異議人之上開辨詞，並不足採。
五、綜上所述，異議人確有在前開時、地，駕車行經有燈光號誌
    管制之交叉路口闖紅燈違規行為。原處分機關依前開道路交
    通管理處罰條例第53條第1項、第63條第1項第3 款及違反道
    路交通管理事件統一裁罰基準表之規定，裁處受處分人罰鍰
    2,700元併記違規點數3點，尚無違誤。異議人猶執前詞指摘
    原處分不當，為無理由，自應將其異議駁回。
六、據上論結，依道路交通案件處理辦法第19條，裁定如主文。
中　　華　　民　　國　　96　　年　　12　　月　　31　　日
　　　　　　　　　交通法庭    法　官　賴秀蘭
以上正本證明與原本無異。
如不服本裁定，應於送達後5日內向本院提出抗告狀。
      　　　　　　　　　　　　書記官　游秀珠
中　　華　　民　　國　　97　　年　　1 　　月　　7 　　日
